# 请教，《中小企业板上市公司募集资金管理细则》现在是不是仍然有效？

提问人：ying0518 时间：2012-01-17 11:32:18
如题，《中小板上市公司规范运作指引》颁布后，《中小企业板上市公司募集资金管理细则》是否仍然有效？

回答人：chenyiwei
《深圳证券交易所中小企业板上市公司募集资金管理细则（ 2008 年修订）》（深证上〔 2008 〕 21 号）自《深圳证券交易所中小企业板上市公司规范运作指引》生效之日起废止。深交所网站“中小企业板业务专区”2012年 1 月 10 日发布的《中小企业板规则汇编》中未收录《深圳证券交易所中小企业板上市公司募集资金管理细则》。